臺灣新竹地方法院宣示判決筆錄　　　 100年度審訴字第233 號
公　訴　人　臺灣新竹地方法院檢察署檢察官
被　　　告　鄭文龍
指定辯護人　本院公設辯護人周凱珍
上列被告因違反毒品危害防制條例一案，經檢察官提起公訴（99
年度毒偵字第1684號、100 年毒偵字第100 號）後，聲請本院改
依協商程序而為判決，於中華民國100 年5 月23日下午4 時在本
院刑事第十一法庭宣示判決，出席職員如下：
　　　　　　　　　　　　　　　　　　　審判長法官　邱忠義
　　　　　　　　　　　　　　　　　　　　　書記官　劉依緹
　　　　　　　　　　　　　　　　　　　　　通　譯　邱立杰
法官起立朗讀判決主文、犯罪事實要旨、處罰條文，及告以上訴
限制、期間並提出上訴狀之法院，且諭知記載其內容：
一、主  文：
    鄭文龍犯如附表各編號所示之罪，均累犯，各處如附表各編
    號所示之刑。主刑部分應執行有期徒刑壹年伍月。扣案如附
    表各編號所示之毒品，均沒收銷燬之；扣案如附表編號二、
    三所示之甲基安非他命吸食器各壹組，均沒收之。
二、犯罪事實要旨：
（一）鄭文龍曾(1)於民國98年3 月間，因違反毒品危害防制條例
      案件，經本院以98年度審竹簡字第501 號判決，判處有期
      徒刑4 月確定。(2)又於98年8 月間，因違反毒品危害防制
      條例案件，經本院以98年度竹北簡字第456 號判決，判處
      有期徒刑5 月確定。上開(1)(2)案件接續執行，於98年9 月
      16日入監執行，而於99年6 月15日縮刑期滿執行完畢。
（二）鄭文龍前於87年2 月間，因施用毒品案件，經本院以87
      年度易字第423 號裁定送觀察、勒戒，因認無繼續施用毒
      品之傾向，嗣於87年7 月21日釋放出所執行完畢，並經本
      院以87年度易字第423 號判決為免刑判決。又於95年5
      月間，因施用毒品案件，經本院以95年度毒聲字第224 號
      裁定送觀察、勒戒，因認無繼續施用毒品之傾向，嗣於95
      年9 月11日釋放出所執行完畢，並經臺灣新竹地方法院檢
      察署檢察官以95年度毒偵字第838 號為不起訴處分確定。
（三）鄭文龍竟不知警惕，於前開觀察勒戒處分執行完畢釋放後
      5 年內，復分別基於施用第一級、第二級毒品的犯罪意思
      ，於附表各編號所示之時間、地點，分別為附表各編號所
      示之施用毒品行為。嗣經警於附表各編號所示之時間、地
      點查獲，並分別採集其尿液送驗，結果各呈附表各編號所
      示之毒品陽性反應，始悉上情。
（四）案經桃園縣政府警察局中壢分局及新竹縣政府警察局橫山
      分局報告臺灣新竹地方法院檢察署檢察官偵查起訴。
三、處罰條文：
    毒品危害防制條例第10條第1 項、第2 項、第18條第1 項前
    段，刑法第11條、第47條第1 項、第51條第5 款、第38條第
    1 項第2 款。
四、協商判決除有刑事訴訟法第455 條之4 第1 項第1 款於本訊
    問程序終結前，被告撤銷協商合意或檢察官撤回協商聲請者
    ；第2 款被告協商之意思非出於自由意志者；第4 款被告所
    犯之罪非第455 條之2 第1 項所定得以協商判決者；第6 款
    被告有其他較重之裁判上一罪之犯罪事實者；第7 款法院認
    應諭知免刑或免訴、不受理者情形之一，及違反同條第2 項
    「法院應於協商合意範圍內為判決；法院為協商判決所科之
    刑，以宣告緩刑或2 年以下有期徒刑、拘役或罰金為限」之
    規定者外，檢察官與被告均不得上訴。
五、如有前項得上訴之情形，得自收受宣示判決筆錄送達之日起
    10日內，向本院提出上訴書狀，上訴於第二審法院。
中    華    民    國   100    年    5     月    23    日
                  刑事第九庭書  記  官        劉依緹
                            審判長法官        邱忠義
以上筆錄正本係照原本作成。
中    華    民    國   100    年    5     月    23    日
                            書  記  官        李念純
附錄本案處罰實體法條全文：
毒品危害防制條例第10條第1 項、第2 項：
施用第一級毒品者，處6 月以上5 年以下有期徒刑。
施用第二級毒品者，處3 年以下有期徒刑。
附表：
┌─┬───────┬─────┬────┬────┬───────┐
│編│主文之罪名、宣│施用時間、│施用方式│尿檢結果│查獲經過      │
│號│告刑及沒收    │地點      │        │        │              │
├─┼───────┼─────┼────┼────┼───────┤
│一│鄭文龍施用第一│於99年9 月│以將海洛│安非他命│為警持本院核發│
│  │級毒品，累犯，│27日晚上10│因粉末摻│、甲基安│之搜索票於99年│
│  │處有期徒刑柒月│時許，在其│入香煙內│非他命、│9 月28日下午5 │
│  │。扣案之海洛因│位於新竹縣│，再點火│嗎啡陽性│時45分許至新竹│
│  │壹包（淨重零點│關西鎮玉山│吸煙之方│反應。  │縣關西鎮玉山里│
│  │零玖公克），沒│里14鄰赤柯│式，施用│        │14鄰赤柯山117 │
│  │收銷燬之。    │山117 號住│第一級毒│        │號，當場扣得鄭│
│  │              │處內。    │品海洛因│        │文龍所有之海洛│
│  │              │          │1 次。  │        │因1 包（淨重0.│
├─┼───────┼─────┼────┤        │09公克）、甲基│
│二│鄭文龍施用第二│於99年9 月│以將甲基│        │安非他命3 包（│
│  │級毒品，累犯，│28日上午7 │安非他命│        │總計淨重1.37公│
│  │處有期徒刑陸月│時許，在其│置於玻璃│        │克）及甲基安非│
│  │。扣案之甲基安│位於新竹縣│球吸食器│        │他命吸食器1 組│
│  │非他命包（總│關西鎮玉山│內，再以│        │。            │
│  │計淨重壹點柒│里14鄰赤柯│火燒烤，│        │              │
│  │公克），均沒收│山117 號住│吸其煙霧│        │              │
│  │銷燬之。另扣案│處內。    │之方式，│        │              │
│  │之甲基安非他命│          │施用第二│        │              │
│  │吸食器壹組，沒│          │級毒品甲│        │              │
│  │收之。        │          │基安非他│        │              │
│  │              │          │命1 次。│        │              │
├─┼───────┼─────┼────┼────┼───────┤
│三│鄭文龍施用第二│於100 年1 │以將甲基│安非他命│經警於100 年1 │
│  │級毒品，累犯，│月20日晚上│安非他命│、甲基安│月22日凌晨3 時│
│  │處有期徒刑柒月│10時許，在│置於玻璃│非他命陽│許，在新竹縣橫│
│  │。扣案之甲基安│其位於新竹│球吸食器│性反應。│山鄉內灣村13鄰│
│  │非他命貳包（總│縣關西鎮玉│內，再以│        │東窩山區○○道│
│  │計毛重零點陸柒│山里14鄰赤│火燒烤，│        │路查獲，並扣得│
│  │公克），均沒收│柯山117 號│吸其煙霧│        │其所有之甲基安│
│  │銷燬之。另扣案│住處內。  │之方式，│        │非他命2 包（毛│
│  │之甲基安非他命│          │施用第二│        │重分別為0.33公│
│  │吸食器壹組，沒│          │級毒品甲│        │克、0.34公克，│
│  │收之。        │          │基安非他│        │總計毛重0.67公│
│  │              │          │命1 次。│        │克）及甲基安非│
│  │              │          │        │        │他命吸食器1 組│
│  │              │          │        │        │。            │
└─┴───────┴─────┴────┴────┴───────┘